臺灣桃園地方法院民事判決　　　　　　 109年度訴字第2812號
原　　　告　藍品喬　
被　　　告　李惠蘭　
　　　　　　張豪淵　
上列當事人間請求清償借款事件，於民國110 年10月20日言詞辯
論終結，本院判決如下：
    主      文
被告應給付原告新臺幣捌拾壹萬玖仟玖佰貳拾元，及自民國一○
九年十一月十日起至清償日止按週年利率百分之十八計算之利息
。
訴訟費用由被告負擔。
本判決第一項於原告以新臺幣貳拾柒萬參仟元供擔保後，得假執
行。
    事實及理由
壹、程序事項：
    按訴狀送達後，原告不得將原訴變更或追加他訴。但擴張或
    減縮應受判決事項之聲明，不在此限，民事訴訟法第255 條
    第l 項但書第3 款定有明文。查本件原告起訴時原請求被告
    給付新臺幣（下同）81萬9,920 元，及自起訴狀繕本送達翌
    日起至清償日止，按週年利率18％計算之利息（見本院卷第
    3 頁），嗣於本院審理時將利息起算日變更自民國109 年11
    月10日開始計算（見本院卷第43頁），核屬擴張或減縮應受
    判決事項之聲明，揆諸前開說明，應予准許。
貳、實體事項：
一、原告起訴主張：被告李惠蘭於107 年4 月2 日邀同被告張豪
    淵為連帶保證人，向伊借款81萬9,920 元，約定清償期為10
    7 年10月24日，被告應每月給付原告按月利15％計算之利息
    ，嗣被告未依約履行債務，爰依消費借貸及連帶保證之法律
    關係，提起本件訴訟等語。並聲明：㈠被告應給付原告81萬
    9,920 元及自109 年11月10日起至清償日止，按週年利率18
    ％計算之利息。㈡請准供擔保宣告假執行。
二、被告則以：確有向原告借款，原告請求之金額及利息數額均
    正確，希望以每月5,000元分期清償等語置辯。
三、按稱消費借貸者，謂當事人一方移轉金錢或其他代替物之所
    有權於他方，而約定他方以種類、品質、數量相同之物返還
    之契約；借用人應於約定期限內，返還與借用物種類、品質
    、數量相同之物，民法第474 條第1 項、第478 條前段分別
    定有明文。次按保證債務之所謂連帶，係指保證人與主債務
    人負同一債務，對於債權人各負全部給付之責任者而言，此
    就民法第272 條第1 項規定連帶債務之文義參照觀之甚明，
    最高法院45年台上字第1426號判例意旨亦可資參照。查，原
    告主張之事實，業據其提出款項借用證為憑（見本院卷第5
    頁），且為被告所不爭執，是原告上開主張，自堪信為真實
    ，故原告依消費借貸及連帶保證契約，請求被告共同給付89
    萬9,920 元，即屬有據。
四、按給付有確定期限者，債務人自期限屆滿時起，負遲延責任
    。民法第229 條第1 項定有明文。又遲延之債務，以支付金
    錢為標的者，債權人得請求依法定利率計算之遲延利息。但
    約定利率較高者，仍從其約定利率；又約定利率，超過週年
    百分之二十者，債權人對於超過部分之利息，無請求權，民
    法第233 條第1 項、第205 條分別定有明文。查被告就本件
    之消費借貸債務係於107 年10月24日屆期，並約定每月月息
    15分計算，週年利率為180 ％，惟原告就前開借款僅請求被
    告給付自109 年11月10日起至清償日止，按週年利率18％計
    算之利息，未逾原告依款項借用證所得請求及上開法律規定
    之範圍，自應准許。
五、綜上所述，原告依消費借貸及連帶保證之法律關係，請求被
    告共同給付81萬9,920 元，及自109 年11月10日起至清償日
    止，按週年利率18％計算之利息，為有理由，應予准許。又
    原告已陳明願供擔保，請准宣告假執行，經核於法並無不合
    ，爰酌定相當之擔保金額宣告之。
六、本件事證已臻明確，兩造其餘攻擊、防禦方法及所提之證據
    ，經本院審酌後認對判決結果不生影響，爰不一一論述，附
    此敘明。
七、訴訟費用負擔之依據：民事訴訟法第78條、第85條第1項。
中    華    民    國   110    年    10    月    29    日
                  民事第二庭    法  官  李麗珍
以上正本係照原本作成。
如對本判決上訴，須於判決送達後 20 日內向本院提出上訴狀。
如委任律師提起上訴者，應一併繳納上訴審裁判費。
中    華    民    國   110    年    11    月    1     日
                                書記官  謝伊婕